【裁判字號】    95,易緝,29
【裁判日期】    950628
【裁判案由】    詐欺
【裁判全文】
臺灣桃園地方法院刑事判決              95年度易緝字第29號
公  訴  人  臺灣桃園地方法院檢察署檢察官
被      告  乙○○
                    （現在臺灣台北監獄服刑中）
上列被告因詐欺取財案件，經檢察官提起公訴（93年度偵字第26
52號），及移送併案審理（94年度偵字第8708號、95年度偵緝字
第154 號），本院判決如下：
    主  文
乙○○行使變造私文書，足以生損害於他人，處有期徒刑肆年貳
月。
    事  實
一、乙○○前曾於(1)民國七十年間因詐欺案件，經法院判處有期
    徒刑四月確定，於七十一年九月二十三日執行完畢；(2)於七
    十二年間因詐欺案件，經法院判處判處拘役八十五日確定，
    於七十三年七月十七日執行完畢；(3)於七十三年間因詐欺案
    件，經法院判處有期徒刑六月確定，於七十三年十二月三日
    執行完畢；(4)於七十四年間因詐欺、偽造文書等案件，經法
    院判處有期徒刑一年確定，於七十五年一月二十七日執行完
    畢；(5)於七十五年間因詐欺案件，經法院判處有期徒刑一年
    二月確定，於七十六年五月十四日執行完畢；(6)於七十七年
    間因詐欺案件，經法院判處有期徒刑五月確定，於七十八年
    四月十六日執行完畢；(7)於七十八年間因詐欺案件，經法院
    判處有期徒刑一年四月確定，於八十年四月二十三日執行完
    畢；(8)因偽造文書、詐欺二案件，經法院判處有期徒刑三年
    二月，並諭知刑後強制工作確定，於八十一年十一月二十一
    日執行完畢；(9)於九十一年間因詐欺案件，經法院判處拘役
    四十日確定，於九十二年六月三日執行完畢；(10)於八十三年
    間因詐欺、偽造文書等案件，經臺灣士林地方法院以八十五
    年度易緝字第一六三號判決判處有期徒刑五年，上訴後由臺
    灣高等法院以八十六年度上訴字第五七四八號判決駁回上訴
    ，再上訴後由最高法院以八十七年度台上字第二七０二號判
    決駁回上訴而確定；又於八十七年間因詐欺、偽造文書等案
    件，由本院以八十七年度易字第二二五七號判決判處有期徒
    刑二年確定；另於八十八年間因詐欺案件，經臺灣台北地方
    法院以八十八年度易字第一一八０號判決判處有期徒刑一年
    六月確定；上開三罪嗣並經法院裁定定應執行刑為有期徒刑
    八年二月確定，送監接續執行至九十年七月三日縮刑假釋在
    外（乙○○嗣遭撤銷假釋，於九十五年一月十日入監執行殘
    刑，應至九十九年一月二十日縮刑期滿，迄今尚未執行完畢
    ，不構成累犯）。其復意圖為自己不法之所有，並基於詐欺
    取財之概括犯意，自九十二年十一月十六日起至九十四年二
    月中旬間某日止，有如下之詐欺行為，其中一次，並變造簡
    勝輝、丁○○及黃永輝簽署之「日月宮財產保管」文件，足
    以生損害於簡勝輝、丁○○及黃永輝：
（一）乙○○藉口租房，而結識甲○○後，即意圖為自己不法之
      所有，並基於詐欺取財之概括犯意，於九十二年十一月下
      旬間某日，在桃園縣桃園市後火車站，向甲○○佯稱：伊
      投資股票，賺很多錢，可以代甲○○投資股票云云，使甲○○陷於錯誤，而應允投資，並即於九十二年十一月十六
      日下午四時許，在桃園縣桃園市○○路、延平路口，將新
      台幣（下同）三萬元交予乙○○。乙○○則在稍後交付甲○○客票一張，以堅其信。嗣甲○○屆期提示上開支票結
      果，未獲兌現，乙○○亦避不見面，甲○○始知受騙。
（二）乙○○藉先前經營卡拉ＯＫ之便，偶然得知戊○○之電話
      號碼，而承前詐欺取財之概括犯意，於九十三年一月二十
      八日下午一時十五分許，在桃園縣不詳地點，撥打電話予
      戊○○，進而謊稱其為彭女之小學同學游景成，可代為投
      資股票云云，使戊○○陷於錯誤，遂按乙○○之指示，於
      當日稍後時間，將十五萬元匯入乙○○在桃園市大林農會
      開設之00000000000000號帳戶，乙○○並
      隨即在戊○○匯款後，於同年一月二十八日、一月二十九
      日，分五次各提領二萬元（共十萬元），供己花用。嗣戊○○在匯款後無法聯絡乙○○，發覺受騙，而報警處理，
      並將上開帳戶列入警示，而於九十三年一月三十日上午九
      時許，乙○○前往桃園縣桃園市○○路一六五號桃園市農
      會大林分部，欲提領剩餘款項時，為警據報前往查獲，當
      場並扣得乙○○所有之存摺一本、提款卡一張。
（三）乙○○曾於九十二年間以身心障礙為由，向桃園縣政府申
      請「身心障礙者創業貸款」，惟因資格不符，致未核准，
      詎乙○○認為其間有利可圖，竟又承前詐欺取財之概括犯
      意，利用其積欠丙○○十五萬元貨款，丙○○急於追討之
      便，於九十三年二月初某日，在丙○○位於桃園縣平鎮市
      ○○路一七九巷十弄二十七號之住處內，向丙○○佯稱略
      以：伊欲向桃園縣政府申請一百萬元殘障貸款，如貸款順
      利核撥，即可償還積欠丙○○之貨款，惟因公家作業步調
      緩慢，如欲盡快通過貸款，需出錢疏通劉姓承辦人員，此
      外，伊亦可代外縣市之殘障同胞申請上開貸款云云，並利
      用其平日均以台語與丙○○交談，丙○○不熟悉其國語口
      音之機會，另行以國語口音撥打電話予丙○○，向丙○○
      詐稱：伊係承辦上開貸款之劉姓官員，如丙○○願意透過
      乙○○贈送紅包，伊可配合儘速通過乙○○的貸款云云，
      使丙○○誤信乙○○確實可以透過劉姓承辦人申請上揭創
      業貸款，其間確有承辦人索要紅包等情事，而應允為乙○○代墊紅包款，並請乙○○代劉興文、游財隆、王玲等三
      名殘障同胞申請上揭貸款。乙○○見事已成熟，即自九十
      三年三月十一日起至九十三年五月八日止，連續以自己或
      劉姓承辦人名義，先後向丙○○佯稱：申辦上揭創業貸款
      需紅包疏通，或租用店面營業，或結清先前貸款、欠稅云
      云，而使丙○○陷於錯誤，陸續簽發支票或交付現金予乙○○，以此方式，前後共計詐騙丙○○二十次，詐得金額
      共八十九萬二千元（詳如附表所載，併辦意旨書誤繕為九
      十六萬二千元）。嗣因丙○○發覺有異，於九十三年六月
      十日訴請臺灣桃園地方法院檢察署檢察官究辦，始循線查
      獲上情。
（四）乙○○因時常前往桃園縣八德市○○街七十一之一號「日
      月宮」走動，而結識廟內主持己○○，進而得知己○○持
      有一份由該宮幹事簡勝輝、丁○○、黃永輝於八十七年八
      月二十日簽署，內容略謂由簡勝輝掌管日月宮財務，並負
      責保管相關之日月宮存摺、支票，及管理委員等人之印章
      ，其期間自八十七年八月二十日起至九十三年九月二十七
      日止，並由丁○○、黃永輝在場見證等語之「日月宮財產
      保管」文件（下簡稱保管證明書），適上揭保管期間將屆
      ，乙○○認有機可乘，遂又承前詐欺取財之概括犯意，於
      九十三年十一月間某日，向己○○索閱上開保管證明書後
      ，向鄭某謊稱：伊是律師，伊認為該份保管證明書並無法
      律效果，必須交由檢察官檢視等語，向己○○詐得上開保
      管證明書。之後，乙○○即承前詐欺取財之概括犯意，並
      基於行使變造私文書之犯意，於九十三年十一月間某日，
      在桃園縣不詳地點，自行在上開證明書內文文末加註「若
      無交回捌佰萬，則移送法院辦理，共同簽名者易同（應為
      一同之誤）負責清還所有產物」等語，而變造上開證明書
      ，足以生損害於簡勝輝、丁○○及黃永輝後，於九十三年
      十一月間某日，在台北縣鶯歌鎮不詳公園內，將上開變造
      後之保管證明書交付予丁○○，予以行使，並向丁○○佯
      稱：日月宮有諸多財務問題涉及不法，現今主持己○○有
      意透過法院，向丁○○等人追討廟產，事態嚴重，但伊可
      以代為處理云云，使丁○○陷於錯誤，而自九十三年十一
      月間某日起至九十四年二月中旬間某日止，陸續交付款項
      予乙○○，前後共四十萬元。嗣於九十四年三月十九日，
      因乙○○持續向丁○○索款不休，丁○○認為有異，向己○○及其他日月宮幹事查問結果，發覺並無其事，始知受
      騙。
二、案經桃園縣政府警察局桃園分局移送臺灣桃園地方法院檢察
    署檢察官偵查起訴，及移送併案審理。
    理  由
一、訊據被告乙○○固坦承於上揭時間、地點，先後詐取甲○○
    、戊○○財物之犯行，惟矢口否認有何詐欺丙○○、己○○
    及丁○○等人財物之犯行，就詐欺丙○○部分辯稱：伊和丙○○是合夥，而且伊向丙○○拿的錢沒有這麼多，應該扣掉
    伊先前欠丙○○的貨款，伊確實也有去申請殘障創業貸款，
    至於向丙○○拿的錢，伊拿去做卡拉ＯＫ賠掉了云云，就詐
    欺己○○、丁○○部分辯稱：己○○確實有請伊代為追討日
    月宮的廟產，所以授權伊塗改上開保管證明書的內容，而丁○○看到伊拿出來的保管證明書，就自動把錢拿出來了云云
    。經查：
（一）被告如何於九十二年十一月十六日，藉口為甲○○投資股
      票，向甲○○詐取三萬元，供己花用之事實，業經被告在
      本院最後一次審理時自承屬實（本院九十五年六月十四日
      審理筆錄），核與證人甲○○在本院審理時證述其如何遭
      被告詐取財物之經過相符（本院九十三年度易字第五八四
      號卷九十三年十月十三日筆錄），此外，並有被告交予甲○○之客票一紙、退票理由單一份附卷可稽（九十三年度
      偵字第二六五二號卷第七十三頁），足徵被告此部分自白
      屬實，可以採信。
（二）被告如何於九十三年一月二十八日，假冒戊○○之小學同
      學游景成，藉口可以代為投資股票等語，向戊○○詐取十
      五萬元之事實，業經被告於本院最後一次審理時坦承屬實
      （本院九十五年六月十四日審理筆錄），核與證人戊○○
      在本院審理時證述其如何遭被告詐取財物之經過相符（本
      院九十三年度易字第五八四號卷九十三年十月十三日筆錄
      ），又被告存摺內確有戊○○電匯十五萬元之交易記載，
      亦有其存摺內頁影本一份在卷可參（九十三年度偵字第二
      六五二號卷第二十頁），此外，並有被告之存摺、提款卡
      各一份扣案可資佐證，足認被告此部分自白亦屬實在，可
      以採信。
（三）詐騙丙○○部分：
    １被告如何利用其積欠丙○○貨款，而丙○○急於收回欠款
      之心態，先向丙○○佯稱：伊欲申請「身心障礙者創業貸
      款」，如貸款順利核撥，可以提前償還丙○○貨款，惟需
      贈送紅包疏通承辦人，此外，伊亦可代其他人申請上開貸
      款云云，繼而利用其平日和丙○○均以台語交談，丙○○
      不熟悉其國語口音之漏洞，在電話中假冒劉姓承辦人之名
      ，以國語向丙○○索要紅包，使丙○○陷於錯誤，而應允
      為被告代墊紅包款，並請被告代劉興文、游財隆、王玲等
      三名殘障同胞申請上揭貸款，進而陸續簽發支票或交付現
      金予被告（詳如附表所載），前後二十次共八十九萬二千
      元等事實，業經證人丙○○於本院審理時證述在卷（本院
      九十五年六月十四日審理筆錄），並有丙○○簽發予被告
      之支票存根影本十三紙、被告簽收之收據七張，平鎮市農
      會九十四年十月四日桃平市農廣字第九四０００三五四八
      號函暨所附支票提示付款資料一份、合作金庫平鎮分行九
      十五年一月十九日合金平鎮營字第０九五００００四二０
      號函暨所附支票提示付款資料一份附卷可稽（九十三年度
      偵字第一六九四六號卷第六十頁至第六十六頁、九十年度
      偵緝字第六五０號卷第三十九頁至第四十六頁、第八十六
      頁至第八十二頁）。又檢察官將丙○○側錄其與劉姓承辦
      人談話之錄音帶，送請法務部調查局鑑定結果，認錄音帶
      中所謂劉姓承辦人之聲音，與該局採樣被告之聲調以聆聽
      比對法、聲紋圖譜特徵比對法比對分析結果，二者語音特
      徵相似率約百分之八十，研判與被告本人聲音音質相同，
      有該局九十五年四月七日調科參字第０九五００一五五一
      八０號鑑定報告書暨所附語音分析暨聲紋鑑定參考資料一
      份附卷可稽（九十五年度偵緝字第一五四號卷第七十一頁
      至第七十九頁），並有上揭錄音帶及其譯文可考，此亦可
      佐證丙○○之指述屬實。參酌上揭丙○○簽發之十三張支
      票均係由被告背書後提示兌領，足徵證人丙○○之指述實
      在，可以採信。
    ２被告雖辯稱：伊和丙○○是合夥，而且伊向丙○○拿的錢
      沒有這麼多，應該扣掉伊先前欠丙○○的貨款，伊確實也
      有去申請殘障創業貸款，至於向丙○○拿的錢，伊拿去做
      卡拉ＯＫ賠掉了云云，並提出委任切結書、合作金庫開戶
      資料等件為證，惟查，被告係以申請「身心障礙者創業貸
      款」為名，以需送紅包疏通承辦人，或需租用店面營業等
      謊言，向丙○○詐騙款項，已如前述，此與其二人間是否
      另有合夥關係，並無關連。不僅如此，被告早於九十二年
      間，即已向桃園縣政府申請上揭貸款，而因資格不符未能
      核准，有該府九十四年十二月二十六日府勞源字第０九四
      ０三五七一六五號函在卷可參（九十四年度偵緝字第六五
      ０號卷第七十二頁），此益徵被告所稱：欲申請創業貸款
      云云，純屬詐騙丙○○之虛妄之詞。被告上揭所辯，係卸
      責之詞，不足採信。
（四）詐騙己○○、丁○○部分：
    １被告自稱律師，向日月宮主持己○○詐得鄭某所保管，由
      該宮幹事簡勝輝、丁○○、黃永輝於八十七年八月二十日
      簽署，內容略謂由簡勝輝掌管日月宮財務，並負責保管相
      關之日月宮存摺、支票，及管理委員等人之印章，其期間
      自八十七年八月二十日起至九十三年九月二十七日止，並
      由丁○○、黃永輝在場見證等語之保管證明書後，擅自在
      其上增添「若無交回捌佰萬，則移送法院辦理，共同簽名
      者易同（應為一同之誤）負責清還所有產物」等字樣，而
      變造上開文書後，持上開保管證明書，向丁○○佯稱：日
      月宮因諸多財務問題涉及不法，現今主持己○○有意透過
      法院，向丁○○等人追討廟產，伊可以代為處理云云，使
      丁○○因此陷於錯誤，而陸續交付被告款項之事實，業經
      證人己○○、丁○○分別證述在卷（本院九十五年六月十
      四日審理筆錄），彼此互核相符，且有被告變造之財產保
      管證明書、被告在事發後簽發予丁○○作為賠償之七八三
      二０三號本票各一份在卷可稽（九十四年度偵字第八七０
      八號卷第二十六頁、第二十七頁），自足認定己○○、陳
      天財二人之指述實在。
    ２被告雖辯稱：日月宮主持己○○確實有請伊代為追討日月
      宮的廟產，所以授權伊塗改上開保管證明書的內容，而丁○○看到伊拿出來的保管證明書，就自動把錢拿出來了云
      云，惟查：(1)證人己○○到庭否認其事，而如己○○確實
      有意向丁○○追討日月宮之廟產，自係其權利之正當行使
      ，顯無事後否認之必要；(2)本件出具保管證明書，負責保
      管日月宮財產及印章者係幹事簡勝輝，至於丁○○僅係在
      場見證而已，此經證人己○○、丁○○一致陳明在卷，且
      與卷附保管證明書載明見證人丁○○等語，前後相符，準
      此，縱然己○○欲追討日月宮廟產，亦無向丁○○追討之
      理；(3)況且，被告既然受己○○之託，欲向丁○○追討日
      月宮廟產，理應要求己○○出具授權證明，斷無可能擅自
      塗改保管證明書上之文句；(4)綜上，被告所辯顯係卸責之
      詞，並無可採。
    ３被告向己○○取得之保管證明書仍屬財物，且由被告事後
      將之交給丁○○收執以觀，足認被告有處分該證明書之意
      ，是故，上開證明書亦應認係被告向己○○詐得之財物。
      再者，被告擅自在該保管證明書上增添如上文句，已經變
      更文書名義人簡勝輝、丁○○及黃永輝三人之責任內容，
      其所為對簡勝輝三人造成損害，亦可認定。
    ４證人丁○○在本院審理時雖指稱：伊前後拿了五十幾萬元
      給被告，後來他也開了一張四十萬元的本票給我，都是要
      償還他幫我辦這個案件所需的錢等語（本院九十五年六月
      十四日審理筆錄第五頁），惟丁○○無法指明具體交付被
      告之金額若干，且其除提出被告事後簽發之本票外，亦未
      再提出相關證據如提款紀錄以資佐證，而被告又否認其事
      ，無法再予調查，是故，依現有證據，僅能認定丁○○前
      後共遭被告詐騙四十萬元，併予敘明。
（五）綜上，本件事證明確，被告所辯無非卸責之詞，不足採信
      ，其犯行均堪認定，應依法論科。
二、核被告乙○○假借各種名目，先後向甲○○、戊○○、丙○○、己○○、丁○○五人詐取財物之所為，均係犯刑法第三
    百三十九條第一項之詐欺取財罪。至其變造己○○保管之「
    日月宮財產保管」文件之所為，則係犯刑法第二百十六條、
    第二百十條之行使變造私文書罪，被告變造私文書之低度行
    為，為其後行使之高度行為所吸收，不另論罪。被告先後多
    次向被害人詐取財物，時間緊接，所犯構成要件相同罪名，
    顯係基於概括犯意，而反覆為之，係連續犯，應依刑法第五
    十六條規定以一罪論，並加重其刑。被告所犯上開二罪間，
    有方法結果之牽連關係，應依刑法第五十五條規定，從一重
    之行使變造私文書罪處斷。公訴人雖僅敘及被告詐騙甲○○
    、戊○○財物之犯行，未敘及被告詐騙丙○○、己○○、丁○○財物，及擅自變造日月宮之財產保管證明書，並予行使
    等事實，惟上開事實與已起訴部分之事實間，分別有連續犯
    、牽連犯之裁判上一罪關係，為起訴效力所及，本院自應併
    予審酌。爰審酌被告自七十年起迄今，有如事實欄一所示之
    多次詐欺、偽造文書等前科，此有其臺灣高等法院被告前案
    紀錄表一份附卷可稽，甫於九十年七月三日縮刑假釋在外，
    不知悔改，又在外招搖撞騙，再犯本件詐欺犯行，且被害人
    有五人之多，所詐得之財物前後更高達一百三十餘萬元，而
    其犯後雖坦承詐騙甲○○、戊○○部分之犯行，惟此係因該
    部分詐騙所得不多，無關全案宏旨所致，且被告不僅未與被
    害人和解，反而諸多狡辯，難認其有何悔意，綜觀全案情節
    ，有嚴懲之必要，並斟酌公訴人對被告具體求刑有期徒刑四
    年二月，本院亦認為適當等一切情狀，量處如主文所示之刑
    ，以示懲儆。扣案之存摺、印章雖係被告所有，惟並非被告
    詐欺戊○○所用之物，不予沒收，至被告變造之日月宮保管
    證明書非其所有，亦不應沒收，併予敘明。
據上論斷，應依刑事訴訟法第二百九十九條第一項前段，刑法第
五十六條、第二百十六條、第二百十條、第三百三十九條第一項
、第五十五條、罰金罰鍰提高標準條例第一條前段，判決如主文
。
本案經檢察官楊挺宏到庭執行職務。
中    華    民    國    95    年    6     月    28    日
                  刑事第八庭  審判長法  官   陳彥宏
                                    法  官   何燕蓉
                                    法  官   袁雪華
以上正本證明與原本無異。
如不服本判決，應於送達後10日內，向本院提出上訴狀。
                                    書記官   翁其良
中    華    民    國    95    年    6     月    28    日
論罪法條：刑法第216條、第210條、第339條第1項
中華民國刑法第216條
(行使偽造變造或登載不實之文書罪)
行使第二百十條至第二百十五條之文書者，依偽造、變造文書或
登載不實事項或使登載不實事項之規定處斷。
中華民國刑法第210條
(偽造變造私文書罪)
偽造、變造私文書，足以生損害於公眾或他人者，處五年以下有
期徒刑。
中華民國刑法第339條
(普通詐欺罪)
意圖為自己或第三人不法之所有，以詐術使人將本人或第三人之
物交付者，處五年以下有期徒刑、拘役或科或併科一千元以下罰
金。
以前項方法得財產上不法之利益或使第三人得之者，亦同。
前二項之未遂犯罰之。
        附表（95年度易緝字第29號）
┌──┬──────┬──────────┬──────┐
│編號│時間        │詐騙方式            │詐得財物    │
├──┼──────┼──────────┼──────┤
│1   │93.3.11     │向丙○○佯稱：伊申辦│發票日為93年│
│    │            │創業貸款，需送紅包給│3 月11日，面│
│    │            │劉姓承辦人疏通云云。│額12000 元，│
│    │            │                    │付款人為平鎮│
│    │            │                    │市農會之FA00│
│    │            │                    │99804 號支票│
│    │            │                    │一張        │
├──┼──────┼──────────┼──────┤
│2   │93.3.15     │向丙○○佯稱：申辦創│發票日為93年│
│    │            │業貸款前，需先繳清先│3 月15日，面│
│    │            │前欠稅云云。        │額8000元，付│
│    │            │                    │款人為平鎮市│
│    │            │                    │農會之FA0099│
│    │            │                    │806 號支票一│
│    │            │                    │張          │
├──┼──────┼──────────┼──────┤
│3   │93.3.17     │向丙○○佯稱：需送紅│發票日為93年│
│    │            │包四萬三千元給承辦人│3 月17日，面│
│    │            │，四千元用於繳清其積│額47000 元，│
│    │            │欠之行動電話費用，始│付款人為平鎮│
│    │            │得申請貸款云云。    │市農會之FA00│
│    │            │                    │99805 號支票│
│    │            │                    │一張        │
├──┼──────┼──────────┼──────┤
│4   │93.3.19     │假冒劉姓承辦人名義，│發票日為93年│
│    │            │向丙○○佯稱：所申請│3 月19日，面│
│    │            │之貸款可以轉為補助款│額32000 元，│
│    │            │，不用再還，惟需送紅│付款人為平鎮│
│    │            │包云云。            │市農會之FA00│
│    │            │                    │99807 號支票│
│    │            │                    │一張        │
├──┼──────┼──────────┼──────┤
│5   │93.3.22     │假冒劉姓承辦人名義，│發票日為93年│
│    │            │向丙○○佯稱：需十五│3 月22日，面│
│    │            │萬元補足乙○○信用，│額計0000元，│
│    │            │否則無法貸款云云。  │付款人為合作│
│    │            │                    │金庫之MC0189│
│    │            │                    │535 號支票一│
│    │            │                    │張          │
├──┼──────┼──────────┼──────┤
│6   │93.3.30     │向丙○○佯稱：為徐阿│現金100000元│
│    │            │立介紹的殘障同胞游財│            │
│    │            │隆申辦創業貸款，需十│            │
│    │            │萬元紅包云云。      │            │
├──┼──────┼──────────┼──────┤
│7   │93.4.2      │向丙○○佯稱：申辦創│現金55000 元│
│    │            │業貸款，需租用店面營│            │
│    │            │業云云。            │            │
├──┼──────┼──────────┼──────┤
│8   │93.4.5      │假冒劉姓承辦人名義，│現金150000元│
│    │            │向丙○○佯稱：為殘障│（另有10000 │
│    │            │同胞劉興文申辦創業貸│元私人借款，│
│    │            │款，需十五萬元紅包云│非詐欺所得，│
│    │            │云。                │未計入在內）│
├──┼──────┼──────────┼──────┤
│9   │93.4.6      │向丙○○佯稱：為殘障│現金50000 元│
│    │            │同胞王玲申辦創業貸款│            │
│    │            │，需五萬元費用云云。│            │
├──┼──────┼──────────┼──────┤
│10  │93.4.9      │假冒劉姓承辦人名義，│現金60000 元│
│    │            │向丙○○佯稱：為殘障│（另有10000 │
│    │            │同胞王玲申辦創業貸款│元私人借款，│
│    │            │，經審核後發現王玲已│非詐欺所得，│
│    │            │先領取六萬元補助，必│未計入在內）│
│    │            │須先退還該補助款後，│            │
│    │            │始能再申請創業貸款云│            │
│    │            │云。                │            │
├──┼──────┼──────────┼──────┤
│11  │93.4.16     │向丙○○佯稱：為劉興│發票日為93年│
│    │            │文、王玲等殘障同胞辦│4 月16日，面│
│    │            │理貸款，要送紅包給承│額16000 元，│
│    │            │辦人周小姐云云。    │付款人為合作│
│    │            │                    │金庫之MC0189│
│    │            │                    │540 號支票一│
│    │            │                    │張          │
├──┼──────┼──────────┼──────┤
│12  │93.4.16     │向丙○○佯稱：伊申辦│發票日為93年│
│    │            │創業貸款，劉姓承辦人│4 月16日，面│
│    │            │為其墊支三個月的房屋│額15000 元，│
│    │            │租金十萬五千元，需要│付款人為合作│
│    │            │償還云云。          │金庫之MC0189│
│    │            │                    │541 號支票一│
│    │            │                    │張          │
├──┼──────┼──────────┼──────┤
│13  │93.4.17     │同上。              │發票日為93年│
│    │            │                    │4 月17日，面│
│    │            │                    │額20000 元，│
│    │            │                    │付款人為合作│
│    │            │                    │金庫之MC0189│
│    │            │                    │544 號支票一│
│    │            │                    │張          │
├──┼──────┼──────────┼──────┤
│14  │93.4.21     │同上。              │發票日為93年│
│    │            │                    │4 月21日，面│
│    │            │                    │額45000 元，│
│    │            │                    │付款人為平鎮│
│    │            │                    │市農會之FA00│
│    │            │                    │99809 號支票│
│    │            │                    │一張        │
├──┼──────┼──────────┼──────┤
│15  │93.4.25     │向丙○○佯稱：劉姓承│現金18000 元│
│    │            │辦人私人借款云云。  │            │
├──┼──────┼──────────┼──────┤
│16  │93.4.30     │向丙○○佯稱：送禮給│發票日為93年│
│    │            │劉姓承辦人云云。    │4 月30日，面│
│    │            │                    │額15000 元（│
│    │            │                    │告訴人誤記為│
│    │            │                    │45000元 ），│
│    │            │                    │付款人為平鎮│
│    │            │                    │市農會之FA00│
│    │            │                    │99810 號支票│
│    │            │                    │一張        │
├──┼──────┼──────────┼──────┤
│17  │93.5.3      │向丙○○佯稱：為游財│發票日為93年│
│    │            │隆、劉興文、王玲三名│5 月3 日，面│
│    │            │殘障同胞申辦創業貸款│額56000 元，│
│    │            │，辦理營業登記證之變│付款人為平鎮│
│    │            │更，需要費用云云。  │市農會之FA00│
│    │            │                    │99811 號支票│
│    │            │                    │一張        │
├──┼──────┼──────────┼──────┤
│18  │93.5.5      │假冒劉姓承辦人名義，│發票日為93年│
│    │            │向丙○○佯稱：貸款已│5 月5 日，面│
│    │            │經下來，要送紅包表示│額20000 元，│
│    │            │云云。              │付款人為合作│
│    │            │                    │金庫之MC0189│
│    │            │                    │548 號支票一│
│    │            │                    │張          │
├──┼──────┼──────────┼──────┤
│19  │93.5.6      │同上。              │發票日為93年│
│    │            │                    │5 月6 日，面│
│    │            │                    │額16000 元，│
│    │            │                    │付款人為合作│
│    │            │                    │金庫之MC0189│
│    │            │                    │549 號支票一│
│    │            │                    │張          │
├──┼──────┼──────────┼──────┤
│20  │93.5.8      │同上                │現金7000元  │
└──┴──────┴──────────┴──────┘
備註：共八十九萬二千元（以上單位：新台幣）


司法院資訊處製作；財團法人民間司法改革基金會備份。
